臺灣新竹地方法院刑事判決　　　　　　　 94年度訴更字第2號
公　訴　人　臺灣新竹地方法院檢察署檢察官
被　　　告　乙○○
指定辯護人　本院公設辯護人甲○○
上列被告因違反毒品危害防制條例案件，檢察官提起公訴（九十
四年度毒偵字第三四四號）後，前經本院於民國九十四年八月十
九日以九十四年度訴字第五六七號判決，被告不服提起上訴，檢
察官復另案移送併辦（九十四年度毒偵字第一五六五號），經臺
灣高等法院撤銷原判決發回更審後，被告於準備程序中就被訴事
實為有罪之陳述，檢察官復於準備程序當庭言詞聲請改依協商程
序而為判決，經本院合議庭裁定由受命法官改以進行認罪協商程
序，更為判決如下：
    主  文
乙○○連續施用第一級毒品累犯，處有期徒刑拾壹月；扣案之第
一級毒品海洛因陸包（合計淨重壹點伍肆公克，空包裝重壹點參
玖公克），沒收銷毀之。又連續施用第二級毒品累犯，處有期徒
刑柒月。應執行有期徒刑壹年肆月；扣案之第一級毒品海洛因陸
包（合計淨重壹點伍肆公克，空包裝重壹點參玖公克），沒收銷
毀之。
    犯罪事實
一、乙○○前曾於民國九十一年間，因施用毒品，經本院於九十
    一年一月十五日以九十一年度毒聲字第三八號裁定送觀察勒
    戒，因無繼續施用毒品傾向，經臺灣新竹地方法院檢察署於
    九十一年五月三十一日以九十一年度毒偵緝字第七九號為不
    起訴處分，又於同年因施用毒品，再經本院於九十一年十一
    月五日裁定送觀察、勒戒後，認有繼續施用毒品傾向，復經
    本院於九十二年一月二十日以九十二年度毒聲字第二六號裁
    定送強制戒治，於九十二年十二月二十八日執行完畢。乙○
    ○另於八十九年間，因過失致死案件，經本院於九十年三月
    五日以八十九年度易字第五六○號判決判處有期徒刑五月，
    於九十一年一月二十六日執行完畢，再於九十一年間，因違
    反毒品危害防制條例案件，經本院於九十二年三月二十四日
    以九十二年度訴字第八一號判決判處有期徒刑四月確定，於
    九十三年四月二十八日縮刑期滿執行完畢。詎其仍不知悛悔
    ，復基於施用第一級毒品海洛因之概括犯意，於上開強制戒
    治執行完畢後五年內之九十三年十二月間某不詳時間起至九
    十四年八月七日晚間七、八時許，在位於新竹縣湖口鄉和興
    村和興八十六之十二號友人之家中，以約一星期至二星期施
    用一次之頻率，以將海洛因摻入香煙中點後吸取其煙之方式
    ，連續施用第一級毒品海洛因多次；另基於施用第二級毒品
    甲基安非他命之概括犯意，自九十三年十二月間某不詳時間
    起至九十四年八月七日晚間某不詳時間止，同在其前開住處
    內，以約二個星期施用一次之頻率，將甲期基安非他命置於
    吸食器內點燃後吸取其煙之方式，連續施用第二級毒品甲基
    安非他命多次。嗣為警先於九十四年一月二十四日晚間十時
    五十分許，在新竹縣湖口鄉○○村○○街一巷一號四樓之三
    住處內查獲；嗣於九十四年八月八日晚間十一時許，在新竹
    縣湖口鄉和興村九鄰和興八十六之十二號之地點查獲，並扣
    得海洛因六小包（均含第一級第六項毒品海洛因成分，合計
    淨重一點五四公克【空包裝重一點三九公克】，純度4．41%
    ，純質淨重0．07公克），並分別經採尿送驗後，始查悉上
    情。
二、案經新竹市警察局第一分局報告臺灣新竹地方法院檢察檢察
    官偵查起訴，由本院合議庭裁定由受命法官獨任改依協商程
    序而為判決。
三、理  由
（一）證據：
  １、被告乙○○對上開犯罪事實於本院所為認罪之自白。
  ２、被告乙○○於九十四年一月二十四日遭警查獲時經採其尿
      液送驗，經送請憲兵司令部刑事鑑識中心以GC/MS確認結
      果呈嗎啡及甲基安非他命反應，有憲兵司令部刑事鑑識中
      心九十四年五月三十一日（94）安鑑字第01139號鑑驗通
      知書、尿液代號與姓名對照單各一紙在卷可佐（見九十四
      年度毒偵字第三四四號偵查卷第一二○、一二六頁）；另
      於九十四年八月八日為警查獲時，採尿送驗，經臺灣檢驗
      科技股份有限公司以GC/MS確認結果，呈安非他命、甲基
      安非他命、可待因、嗎啡陽性反應，有臺灣檢驗科技股份
      有限公司濫用藥物尿液檢驗報告、尿液代號與姓名對照單
      各一紙在卷可佐（見九十四年度毒偵字第一五六五號偵查
      卷第三九之一、八十頁）；另有扣案之海洛因六小包，經
      送驗結果，均含第一級第六項毒品海洛因成分，合計淨重
       一點五四公克（空包裝重一點三九公克），純度4．41%
      ，純質淨重0．07公克，有法務部調查局調科壹字第10000
      2685號鑑定通知書1紙在卷可憑（見臺灣高等法院九十四
      年度上訴字第三○一六號卷第二五頁）。
  ３、被告乙○○前於九十一年間，因施用毒品，經本院於九十
      一年一月十五日以九十一年度毒聲字第三八號裁定送觀察
      勒戒，因無繼續施用毒品傾向，經臺灣新竹地方法院檢察
      署於九十一年五月三十一日以九十一年度毒偵緝字第七九
      號為不起訴處分，又於同年因施用毒品，再經本院於九十
      一年十一月五日裁定送觀察、勒戒後，認有繼續施用毒品
      傾向，復經本院於九十二年一月二十日以九十二年度毒聲
      字第二六號裁定送強制戒治，於九十二年十二月二十八日
      執行完畢等情，有臺灣新竹地方法院檢察署刑案資料查註
      紀錄表及臺灣高等法院被告前案紀錄表各一紙在卷可參。
      被告於前開強制戒治期滿後五年內，再犯本案，依毒品危
      害防制條例第二十三條第二項規定，被告自應受刑事制裁
      ，應依法論科。
      本件事證業臻明確，被告犯行至堪認定。
（二）按海洛因、甲基安非他命係毒品危害防制條例第二條第二
      項第一款、第二款所定之第一級毒品、第二級毒品，不得
      非法施用。是以：
  １、核被告自九十三年十二月間某不詳時間起至九十四年八月
      七日晚間七、八時止，以約莫一星期至二星期施用一次之
      頻率，連續施用第一級毒品海洛因多次之部分，均係犯毒
      品危害防制條例第十條第一項之施用第一級毒品罪。另被
      告於九十三年十二月間某不詳時間起至九十四年八月七日
      晚間某不詳時間止，以約二個星期施用一次之頻率，連續
      施用第二級毒品甲基安非他命多之犯行，則均係犯同條第
      二項之施用第二級毒品罪。
　２、被告持有第一級毒品海洛因及第二級毒品甲基安非他命後
      ，進而施用，其持有之低度行為應為施用之高度行為所吸
      收，不另論以持有第一級毒品罪及持有第二級毒品罪。
  ３、本件公訴人起訴之事實雖未敘及被告自九十三年十二月間
      某不詳時間起至九十四年一月二十五日四時十五分許為警
      查獲採尿送驗前二十六小時之前及該時後至九十四年八月
      七日晚間七、八時許之間，尚有連續施用第一級毒品海洛
      因之犯行，亦未提及被告自九十三年十二月間某不詳時間
      起至九十四年一月二十五日四時十五分許為警查獲採尿送
      驗前九十六小時之前及自該時後至九十四年八月七日晚間
      某不詳時間止，復有連續施用第二級毒品甲基安非他命之
      犯行，然各該部分之事實分別與公訴人起訴之犯罪事實既
      分別具有連續犯之裁判上一罪關係，應為起訴效力所及，
      本院自應併予審理，附此敘明。
  ４、另被告先後多次施用第一級毒品海洛因、多次施用第二級
      毒品甲基安非他命之犯行，均分別於緊接之時間，各以相
      同之方法為之，自均各觸犯構成要件相同之罪，顯各係基
      於概括犯意為之，均應依連續犯之規定論以一罪，並分別
      依法加重其刑。
  ５、查被告前於八十九年間，因過失致死案件，經本院於九十
      年三月五日以八十九年度易字第五六○號判決判處有期徒
      刑五月，於九十一年一月二十六日執行完畢，再於九十一
      年間，因違反毒品危害防制條例案件，經本院於九十二年
      三月二十四日以九十二年度訴字第八一號判決判處有期徒
      刑四月確定，於九十三年四月二十八日縮刑期滿執行完畢
      等情，有卷附之臺灣高等法院被告前案紀錄表、臺灣新竹
      地方法院檢察署刑案資料查註紀錄表可稽，其受有期徒刑
      之執行完畢，五內以內再犯有期徒刑以上之罪，為累犯，
      依法遞加重其刑。
  ６、又被告所犯上開二罪，則犯意各別，行為互殊，罪名不同
      ，應分論併罰。
  ７、扣案之第一級毒品海洛因六包，合計淨重一點五四公克（
      空包裝重一點三九公克），屬違禁物，應依毒品危害防制
      條例第十八條第一項前段規定諭知沒收銷燬。
四、本件經檢察官與被告於審判外達成協商之合意且被告已認罪
    ，其合意內容為：
（一）被告連續施用第一級毒品海洛因部分，願受科刑範圍為有
      期徒刑十一月；連續施用第二級毒品甲基安非他命部分，
      願受科範圍為有期徒刑七月；定應執行刑為有期徒刑一年
      四月。
（二）經查，上開協商合意並無刑事訴訟法第四百五十五條之四
      第一項所列情形之一，檢察官聲請改依協商程序而為判決
      ，本院爰不經言詞辯論，於協商合意範圍內為協商判決，
      合予敘明。
五、應適用之法條：刑事訴訟法第四百五十五條之四第二項、第
    四百五十五條之八、第四百五十五條之十一第二項、第四百
    五十四條，毒品危害防制條例第十條第一項、第二項、第十
    八條第一項前段，刑法第十一條前段、第五十六條、第四十
    七條、第五十一條第五款，判決如主文所示之刑。
六、本判決除有刑事訴訟法第四百五十五條之四第一項第一、二
    、四、六、七款所定情形之一，或違反同條第二項規定者外
    ，不得上訴。
七、如不服本件判決，得自收受判決送達之日起十日內，向本院
    提出上訴書狀，上訴於第二審法院。
中    華    民    國    94   年     12    月     13    日
                        刑事第五庭法  官  劉兆菊
以上正本證明與原本無異。
中　　華　　民　　國　　94　　年　　12　　月　　 14  　日
                                  書記官  龔紀亞
附錄本件論罪引用法條：
毒品危害防制條例第十條
施用第一級毒品者，處六月以上五年以下有期徒刑。
施用第二級毒品者，處三年以下有期徒刑。
